臺灣高等法院高雄分院刑事判決　　　　 94年度上重訴字第2號
　　上　訴　人
　　即　被　告　甲○○
　　指定辯護人　本院公設辯護人李佩娟
上列上訴人因違反毒品危害防制條例案件，不服臺灣高雄地方法
院93年度重訴字第117 號中華民國93年12月31日第一審判決（起
訴案號：臺灣高雄地方法院檢察署93年度偵字第19825 號、第19
826 號、第20434 號、第20435 號），提起上訴，本院判決如下
：
    主  文
上訴駁回。
    事  實
一、甲○○與同案被告楊昆宗（業經原審判處有期徒刑15年，褫
    奪公權9 年確定在案）2 人為父子關係。甲○○與同案被告
    楊昆宗及謝順安（另由檢察官偵辦中）均明知海洛因業經我
    國公告列為毒品危害防制條例第2 條第2 項之第一級毒品，
    不得非法持有或運輸，且亦明知海洛因屬懲治走私條例「公
    告管制物品項目及其數額」甲項第4 款規定公告管制進出口
    之物品，不得非法運輸，亦不得私運進口。竟為貪圖運輸毒
    品可獲致龐大利益，而共同基於自中國大陸運輸第一級毒品
    海洛因入境臺灣之犯意聯絡，由甲○○與同案被告楊昆宗於
    民國（下同）93年9 月17日，搭乘復興航空公司編號GE361
    號班機出境，輾轉前往中國大陸福建省，並於同年月29日上
    午7 時許，在中國大陸福建省福清市○○街某不詳門牌號碼
    之公寓4 樓處，由謝順安委由甲○○與同案被告楊昆宗運輸
    第一級毒品海洛因進入我國境內，並洽由特定人領取該海洛
    因，事成之後每人即可獲取新臺幣（下同）4 萬元之報酬。
    謝順安遂將利用保鮮膜包裝之海洛因40顆（驗後合計淨重15
    5.12公克，沾有海洛因殘渣之空包裝重46.32 公克，純度百
    分之八十點八十，純質淨重125.34公克）及42顆（驗後合計
    淨重158.83公克，沾有海洛因殘渣之空包裝重54.19 公克，
    純度百分之八一點五八，純質淨重129.57公克），分別交給
    甲○○及同案被告楊昆宗吞食至胃中，並搭乘復興航空公司
    編號GE361 號班機於同日15時30分許入境高雄國際航空站時
    ，由行政院海岸巡防署高雄市機動查緝隊、高雄縣政府警察
    局會同財政部高雄關稅局人員在高雄國際航空站查獲，並經
    由臺灣高雄地方法院檢察署檢察官簽發鑑定許可書後，將甲
    ○○、楊昆宗帶往高雄市立聯合醫院拍攝X 光片，證實確有
    以吞食方式夾帶毒品後，即施以瀉劑促2 人將所吞入腹中之
    82 顆 海洛因排放，因而扣得自甲○○身上所排放之上開毒
    品海洛因40顆（驗後合計淨重155.12公克，沾有毒品海洛因
    殘渣之空包裝重46.32 公克，純度百分之八十點八十，純質
    淨重125.34公克），及自同案被告楊昆宗身上所排出毒品海
    洛因42顆（驗後合計淨重158.83公克，沾有海洛因殘渣之空
    包裝重54.19 公克，純度百分之八一點五八，純質淨重
    129.57 公 克），始悉上情。
二、案經行政院海岸巡防署南部地區高雄市機動查緝隊及高雄縣
    政府警察局報告臺灣高雄地方法院檢察署檢察官偵查起訴。
    理  由
一、按被告以外之人於審判外之言詞或書面陳述，除法律另有規
    定外，不得作為證據，刑事訴訟法第159 條第1 項有明文規
    定；又按當事人、代理人，或辯護人於法院調查證據時，知
    有第159 條第1 項不得作為證據之情形，而未於言詞辯論終
    結前，聲明異議者，視為同意作為證據，此由同法第159 條
    之5 第2 項觀之自明。經查，同案被告楊昆宗於警詢、檢察
    官偵查中及原審之陳述，檢察官及被告、辯護人於本院辯論
    終結前就其證據能力並未聲明異議，依照上開規定，同案被
    告楊昆宗於警詢、檢察官偵查中及原審之陳述，自有證據能
    力。
二、上揭犯罪事實，業據上訴人即被告甲○○（下稱被告）於警
    訊、偵查、原審及本院審理時坦承不諱，核與同案被告楊昆
    宗於警詢、偵查中及原審之陳述情節相符，並有入出境查詢
    資料2 紙、高雄關稅局扣押貨物運輸工具收據及搜索筆錄、
    高雄市立聯合醫院診斷證明書、高雄市立凱旋醫院濫用藥物
    尿液檢驗報告各2 紙、相片6 張等在卷可稽，而被告與同案
    被告楊昆宗2 人為警查獲之疑似海洛因82顆，經鑑驗結果確
    為海洛因無誤，甲○○部分為40顆（驗後合計淨重155.12公
    克，沾有海洛因殘渣之空包裝重46.32 公克，純度百分之八
    十點八十，純質淨重125.34公克），楊昆宗部分為42顆（驗
    後合計淨重158.83公克，沾有毒品海洛因殘渣之空包裝重
    54.19 公克，純度百分之八一點五八，純質淨重129.57公克
    ），亦有法務部調查局調科壹字第220018355 號、00000000
    0 號鑑定通知書2 紙在卷可稽，並有海洛因82顆扣案可佐。
    本件事證明確，被告之犯行洵堪認定，應依法加以論科。
三、按海洛因屬毒品危害防制條例第2 條第2 項第1 款規定之第
    一級毒品，非經許可，不得運輸；且係行政院依懲治走私條
    例第2 條第4 項授權訂定之管制物品項目及其數額甲類第4
    款規定之毒品，屬於管制進出口之物品。核被告所為，係犯
    毒品危害防制條例第4 條第1 項之運輸第一級毒品罪，及懲
    治走私條例第2 條第1 項之私運管制物品進口罪；被告持有
    第一級毒品海洛因之低度行為為運輸之高度行為所吸收，不
    另論罪；又被告以一私運海洛因進口行為，同時觸犯上開二
    罪名，為想像競合犯，應依刑法第55條從較重之運輸第一級
    毒品罪處斷。被告甲○○與同案被告楊昆宗與謝順安就上開
    犯行，有犯意聯絡及行為分擔，均為共同正犯。又被告與謝
    順安係共犯本案，雖其於警訊時供出毒品來源係謝順安，亦
    無毒品危害防制條例第17條規定供出來源，因而破獲之問題
    ，自無依該條規定減刑之可言。
四、原審以被告罪證明確，適用毒品危害防制條例第4 條第1 項
    、第18條第1 項前段，懲治走私條例第12條、第2 條第1 項
    、第11條，刑法第11條、第28條、第55條、第37條第1 項，
    審酌被告甲○○明知第一級毒品海洛因具有成癮性，服用後
    會產生依賴性、耐藥性，情況非常嚴重，且戒解不易，嚴重
    妨害人之身心健康，後果不堪設想，猶為圖一己之私利，將
    大量毒品運入國內，將造成國人身心之毒害至深且鉅，國法
    難容，惟其雖運輸毒品，然尚未取得分文酬勞，且攜帶毒品
    入境後即為警查獲，並未造成實害，此次因為維持生活貪圖
    利益，一時失慮而罹犯重典，且係遭販毒集團以金錢引誘、
    利用，首次運毒即被查獲，又其負責吞食毒品運輸入境，其
    本身冒著海洛因毒品包裝破裂，將導致毒品中毒而死亡風險
    ，約定之報酬僅4 萬元，及其於調查中即自白犯行，態度尚
    稱良好等一切情狀，量處無期徒刑，並依法宣告褫奪公權終
    身。並以扣案之海洛因40顆（驗後合計淨重155.12公克，沾
    有毒品海洛因殘渣之空包裝重46.32 公克，純度百分之八十
    點八十，純質淨重125.34公克）及42顆（驗後合計淨重15
    8.58公克，沾有毒品海洛因殘渣之空包裝重54.19 公克，純
    度百分之八一點五八，純質淨重129.57公克），經送驗結果
    確為第一級毒品海洛因，已如前述，而包裝袋其上海洛因殘
    渣復無法與毒品海洛因剝離，應全部視同毒品海洛因，連同
    毒品海洛因均應依同條例第18條第1 項前段規定，諭知沒收
    銷燬；至於鑑識耗損之海洛因，既已滅失，自毋庸諭知沒收
    銷燬，原審認事用法核無違誤，量刑尚稱妥適，被告上訴意
    旨以原審量刑過重，而指摘原判決不當，並請依刑法第59條
    減輕其刑云云。惟查，被告所犯毒品危害防制條例第4 條第
    1 項之運輸第一級毒品罪名，其法定本刑為死刑或無期徒刑
    ，原審量處被告無期徒刑，已屬法定最低本刑；又按刑法第
    59條之酌量減輕，必於犯罪之情狀顯可憫恕，始得為之，至
    於情節輕微僅可為法定刑內從輕科刑之標準，不得據為酌量
    減輕之理由（最高法院28年上字1064號判例參照），被告上
    開犯罪情節，尚難據為依刑法第59條減輕其刑之理由。綜上
    所述，本件被告之上訴為無理由，應予駁回。
五、同案被告楊昆宗業經原審判處有期徒刑15年，褫奪公權9 年
    確定，並經送執行在案。
據上論斷，應依刑事訴訟法第368 條，判決如主文。
本案經檢察官許月雲到庭執行職務。
中    華    民    國    94    年    4     月    21    日
            刑事第五庭    審判長法  官  曾永宗
                                法  官  陳明富
                                法  官  邱永貴
以上正本證明與原本無異。
如不服本判決應於收受本判決後10日內向本院提出上訴書狀，其
未敘述上訴理由者，並得於提起上訴後10日內向本院補提理由書
狀（均須按他造當事人之人數附繕本）「切勿逕送上級法院」。
中    華    民    國    94    年    4     月    21    日
　　　　　　　　　　　　　　　　書記官  唐奇燕
附錄本判決論罪科刑法條：
毒品危害防制條例第4 條第1 項：
製造、運輸、販賣第一級毒品者，處死刑或無期徒刑；處無期徒
刑者，得併科新臺幣1000萬元以下罰金。
懲治走私條例第2 條第1 項：
私運管制物品進口、出口逾公告數額者，處7 年以下有期徒刑，
得併科新臺幣300 萬元以下罰金。
